最高法院民事裁定　　　　　　　一○○年度台抗字第九二八號
再 抗告 人　德先股份有限公司
法定代理人　黃春發
代　理　人　榆政律師
　　　　　　莊惠萍律師
上列再抗告人因與相對人台灣糖業股份有限公司間清償債務強制
執行聲明異議事件，對於中華民國一○○年十月四日台灣高等法
院台中分院裁定（一○○年度抗字第三六四號），提起再抗告，
本院裁定如下：
    主  文
再抗告駁回。                                            
再抗告程序費用由再抗告人負擔。
    理  由                                              
按對於抗告法院所為抗告有無理由之裁定再為抗告，僅得以其適
用法規顯有錯誤為理由，此觀民事訴訟法第四百八十六條第四項
規定自明。依強制執行法第三十條之一規定，上開規定於強制執
行程序準用之。而所謂適用法規顯有錯誤，係指原法院本其取捨
證據之職權所確定之事實適用法規顯有錯誤而言，不包括認定事
實不當之情形在內。本件相對人以台灣台北地方法院所屬民間公
證人趙原孫事務所九十五年度北院民公原字第○三一一號公證書
為執行名義，就其對再抗告人之違約金債權，聲請強制執行，經
台灣台中地方法院（下稱台中地院）司法事務官以再抗告人應否
給付違約金無從斷定，駁回相對人強制執行之聲請，相對人對之
提出異議，台中地院駁回其異議，相對人不服，提起抗告。原法
院以：按公證書內引用他文書或與文書有相同效用之物件為附件
者，公證人、請求人或其代理人、見證人應於公證書與該附件之
騎縫處蓋章或按指印，或以其他方法表示其為連續，且該附件，
視為公證書之一部；又當事人請求公證人就以給付金錢或其他代
替物或有價證券之一定數量為標的所作成之公證書，載明應逕受
強制執行者，得依該證書執行之；公證法第八十五條第一項、第
八十六條、第十三條第一項第一款、強制執行法第四條第一項第
四款分別定有明文。依上開公證書第四條，兩造簽訂之系爭租約
，應視為公證書之一部。又公證書第三條約定違約金如不履行時
，應逕受強制執行。系爭租約第七條及第十四條約定，再抗告人
如遲延給付租金，即屬違約事實，除各契約條款另有約定違約金
計算方式外，餘違約金按日依當年度日定額租金之二倍計算，則
相對人得向再抗告人請求之違約金金額係可得確定。相對人主張
再抗告人未依約於民國一○○年一月五日前繳納一○○年度一、
二月份商場大樓及相鄰土地之租金，並應依約給付違約金，而於
一○○年四月十二日聲請強制執行，嗣於同年五月二十日陳報再
抗告人已於同年五月五日清償所欠租金。再抗告人於同年五月二
十四日聲明異議意旨，並未否認其遲延繳租及嗣已繳清租金之事
實，僅抗辯公證書就違約金未載有違約事實及違約時應給付之金
額，故違約金部分不得依公證書逕受強制執行。再抗告人既未否
認遲延繳租，依系爭租約約定，即有違約事實，且於違約時，違
約金債權即因而發生，不因事後清償租金，而溯及消滅違約金債
務。至相對人依系爭公證書及租約所得請求之違約金金額，是否
應予酌減，乃屬實體上之問題，應由再抗告人另以民事訴訟解決
，非執行法院所得審認，相對人之抗告為有理由等詞，爰將台中
地院裁定及司法事務官之處分均廢棄，並命台中地院司法事務官
為適當之處分，經核於法洵無違誤。再抗告論旨，無非就原法院
認定再抗告人遲延繳租及應否給付違約金之事實為爭執，要與適
用法規顯有錯誤之情形無涉。依上說明，應認其再抗告為不合法
。
據上論結，本件再抗告為不合法。依強制執行法第三十條之一，
民事訴訟法第四百九十五條之一第二項、第四百八十一條、第四
百四十四條第一項本文、第九十五條、第七十八條，裁定如主文
。
中    華    民    國  一○○  年   十一   月   十八   日
                      最高法院民事第二庭
                          審判長法官  吳  正  一  
                                法官  葉  勝  利  
                                法官  阮  富  枝  
                                法官  鄭  雅  萍  
                                法官  陳  玉  完  
本件正本證明與原本無異
                                      書  記  官  
中    華    民    國  一○○  年   十一   月  二十八  日
                                                      M